【裁判字號】    97,消債更,744
【裁判日期】    981020
【裁判案由】    更生事件
【裁判全文】
臺灣士林地方法院民事裁定           97年度消債更字第744號
債  務  人  甲○○
上列當事人聲請更生事件，本院裁定如下：
    主  文
債務人甲○○自中華民國九十八年十月二十三日十七時起開始更
生程序。
命司法事務官進行本件更生程序。
    理  由
一、按債務人不能清償債務或有不能清償之虞，且無擔保或無優
    先權之債務總額未逾新臺幣（下同）1,200 萬元者，於法院
    裁定開始清算程序或宣告破產前，得向法院聲請更生，觀諸
    消費者債務清理條例第3 條、第42條第1 項規定自明。次按
    ，法院開始更生程序之裁定，應載明其年、月、日、時，並
    即時發生效力。法院開始更生或清算程序後，得命司法事務
    官進行更生或清算程序，必要時得選任律師、會計師或其他
    適當之自然人或法人一人為監督人或管理人，復為同條例第
    45條第1 項、第16條所明定。
二、本件聲請意旨略以：伊無資產，每月薪資4 萬9,000 元，而
    債務總額為221 萬4,719 元，有不能清償債務之情事，前已
    提出債權人清冊，以書面向最大債權金融機構台新國際商業
    銀行股份有限公司（下稱台新銀行）請求協商，惟協商不成
    立。且伊無擔保或無優先權之債務總額未逾1,200 萬元，復
    未經法院裁定開始清算程序或宣告破產，爰向本院聲請更生
    等語。
三、經查，債務人甲○○所主張之上開事實，業據提出財團法人
    金融聯合徵信中心當事人綜合信用報告－協商前置專用債權
    人清冊、前置協商不成立通知書、財政部臺灣省北區國稅局
    財產歸屬資料清單、95至96年度綜合所得稅各類所得資料清
    單、債務人全戶戶籍謄本、97年度各類所得扣繳暨免扣繳憑
    單、97年1 月至97年8 月及98年1 月至98年3 月薪資轉帳明
    細、97年1 月至97年4 月薪資條等為證（見本院卷第28至35
    、45至55、100 、158 、160 至162 頁），且經本院依職權
    向最大債權金融機構台新銀行函查協商過程等情屬實，有該
    銀行97年12月1 日台新債協97法字第50274 號函在卷可按（
    見本院卷第120 至126 頁），堪認為真正。是以債務人每月
    薪資4 萬9,000 元計算，參酌內政部主計處公布之98年度臺
    北縣最低生活費為1 萬792 元等情，則債務人之收入扣除其
    個人最低生活費後，僅餘3 萬8,208 元，而其債務總額高達
    221 萬4,719 元，足認其確有不能清償債務之情事。況債務
    人業因停止清償欠款，而遭債權人聲請強制執行扣薪中，此
    有本院97年11月19日士院木97執夏字第55449 號執行命令在
    卷可憑（見本院卷第113 至114 頁）。此外，債務人復查無
    消費者債務清理條例第6 條第3 項、第8 條或第46條各款所
    定駁回更生聲請之事由存在，則債務人聲請更生，應屬有據
    。揆諸首揭規定及說明，應予開始更生程序，並命司法事務
    官進行本件更生程序。
四、爰裁定如主文。
中    華    民    國    98    年    10    月    20    日
                  民事第一庭  法      官  陳梅欽
上為正本係照原本作成。
本件不得抗告。
中    華    民    國    98    年    10    月    20    日
                              書  記  官  羅伊安


司法院資訊處製作；財團法人民間司法改革基金會備份。
